assets/javascript/tinymce/plugins/spellchecker/dicts/es_ES.aff
SFX X 0 ais oler
SFX X 0 an oler
SFX X 0 a [^cln]ir
SFX X 0 as [^cln]ir
SFX X 0 amos [^cln]ir
SFX X 0 ais [^cln]ir
SFX X 0 an [^cln]ir
SFX X 0 a [^e]nir
SFX X 0 as [^e]nir
SFX X 0 amos [^e]nir
SFX X 0 ais [^e]nir
SFX X 0 an [^e]nir
SFX X ir dra enir
SFX X ir dras enir
SFX X ir dramos enir
SFX X ir drais enir
SFX X ir dran enir
SFX X ir dra lir
SFX X ir dras lir
SFX X ir dramos lir
SFX X ir drais lir
SFX X ir dran lir
SFX X ecir ira [^ln]decir
SFX X ecir iras [^ln]decir
SFX X ecir iramos [^ln]decir
SFX X ecir irais [^ln]decir
SFX X ecir iran [^ln]decir
SFX X ecir ira ondecir
SFX X ecir iras ondecir
SFX X ecir iramos ondecir
SFX X ecir irais ondecir
SFX X ecir iran ondecir
SFX X 0 a endecir
SFX X 0 as endecir
SFX X 0 amos endecir
SFX X 0 ais endecir
SFX X 0 an endecir
SFX X 0 a ldecir
SFX X 0 as ldecir
SFX X 0 amos ldecir
SFX X 0 ais ldecir
SFX X 0 an ldecir
SFX X r ira r
SFX X r iras r
SFX X r iramos r
SFX X r irais r
SFX X r iran r
SFX X 0 a ucir
SFX X 0 as ucir
SFX X 0 amos ucir
SFX X 0 ais ucir
SFX X 0 an ucir
SFX X er ga ner
SFX X er gas ner
SFX X er gamos ner
SFX X er gis ner
SFX X er gan ner
SFX X erer iera erer
SFX X erer ieras erer
SFX X erer iera erer
SFX X er amos erer
SFX X er is erer
SFX X erer ieran erer
SFX X er iga aer
SFX X er igas aer
SFX X er igamos aer
SFX X er igis aer
SFX X er igan aer
SFX X cer ga acer
SFX X cer gas acer
SFX X cer gamos acer
SFX X cer gis acer
SFX X cer gan acer
SFX X aber epa saber
SFX X aber epas saber
SFX X aber epamos saber
SFX X aber epis saber
SFX X aber epan saber
SFX X er a er
SFX X er as er
SFX X er a er
SFX X er amos er
SFX X er is er
SFX X er an er
SFX X r a ver
SFX X r as ver
SFX X r a ver
SFX X r amos ver
SFX X r is ver
SFX X r an ver
SFX X er ga aler
SFX X er gas aler
SFX X er gamos aler
SFX X er gis aler
SFX X er gan aler
SFX X er amos oler
SFX X er is oler
SFX X erir iera erir
SFX X erir ieras erir
SFX X erir iramos erir
SFX X erir iris erir
SFX X erir ieran erir
SFX X ertir ierta ertir
SFX X ertir iertas ertir
SFX X ertir irtamos ertir
SFX X ertir irtis ertir
SFX X ertir iertan ertir
SFX X entir ienta entir
SFX X entir ientas entir
SFX X entir intamos entir
SFX X entir intis entir
SFX X entir ientan entir
SFX X ervir ierva hervir
SFX X ervir iervas hervir
SFX X ervir irvamos hervir
SFX X ervir irvis hervir
SFX X ervir iervan hervir
SFX X ormir uerma ormir
SFX X ormir uermas ormir
SFX X ormir urmamos ormir
SFX X ormir urmis ormir
SFX X ormir uerman ormir
SFX X orir uera orir
SFX X orir ueras orir
SFX X orir uramos orir
SFX X orir uris orir
SFX X orir ueran orir
SFX X irir iera irir
SFX X irir ieras irir
SFX X irir iramos irir
SFX X irir iris irir
SFX X irir ieran irir
SFX X cir zca ucir
SFX X cir zcas ucir
SFX X cir zcamos ucir
SFX X cir zcis ucir
SFX X cir zcan ucir
SFX X ir ga enir
SFX X ir gas enir
SFX X ir gamos enir
SFX X ir gis enir
SFX X ir gan enir
SFX X ir ya [^g]uir
SFX X ir yas [^g]uir
SFX X ir yamos [^g]uir
SFX X ir yis [^g]uir
SFX X ir yan [^g]uir
SFX X ir uya ir
SFX X ir uyas ir
SFX X ir uyamos ir
SFX X ir uyis ir
SFX X ir uyan ir
SFX X eir ia eir
SFX X eir ias eir
SFX X eir iamos eir
SFX X eir iis eir
SFX X eir ian eir
SFX X egir ija egir
SFX X egir ijas egir
SFX X egir ijamos egir
SFX X egir ijis egir
SFX X egir ijan egir
SFX X edir ida edir
SFX X edir idas edir
SFX X edir idamos edir
SFX X edir idis edir
SFX X edir idan edir
SFX X etir ita etir
SFX X etir itas etir
SFX X etir itamos etir
SFX X etir itis etir
SFX X etir itan etir
SFX X ebir iba ebir
SFX X ebir ibas ebir
SFX X ebir ibamos ebir
SFX X ebir ibis ebir
SFX X ebir iban ebir
SFX X emir ima emir
SFX X emir imas emir
SFX X emir imamos emir
SFX X emir imis emir
SFX X emir iman emir
SFX X eguir iga eguir
SFX X eguir igas eguir
SFX X eguir igamos eguir
SFX X eguir igis eguir
SFX X eguir igan eguir
SFX X estir ista estir
SFX X estir istas estir
SFX X estir istamos estir
SFX X estir istis estir
SFX X estir istan estir
SFX X ervir irva servir
SFX X ervir irvas servir
SFX X ervir irvamos servir
SFX X ervir irvis servir
SFX X ervir irvan servir
SFX X endir inda endir
SFX X endir indas endir
SFX X endir indamos endir
SFX X endir indis endir
SFX X endir indan endir
SFX X ir ga lir
SFX X ir gas lir
SFX X ir gamos lir
SFX X ir gis lir
SFX X ir gan lir
SFX X ecir iga ecir
SFX X ecir igas ecir
SFX X ecir igamos ecir
SFX X ecir igis ecir
SFX X ecir igan ecir
SFX X er a er
SFX X er as er
SFX X er iamos er
SFX X er iis er
SFX X er an er
SFX X r iga or
SFX X r igas or
SFX X r igamos or
SFX X r igis or
SFX X r igan or
SFX X oner usiera oner
SFX X oner usiese oner
SFX X oner usieras oner
SFX X oner usieses oner
SFX X oner usiramos oner
SFX X oner usisemos oner
SFX X oner usierais oner
SFX X oner usieseis oner
SFX X oner usieran oner
SFX X oner usiesen oner
SFX X erer isiera erer
SFX X erer isiese erer
SFX X erer isieras erer
SFX X erer isieses erer
SFX X erer isiramos erer
SFX X erer isisemos erer
SFX X erer isierais erer
SFX X erer isieseis erer
SFX X erer isieran erer
SFX X erer isiesen erer
SFX X ener uviera ener
SFX X ener uviese ener
SFX X ener uvieras ener
SFX X ener uvieses ener
SFX X ener uviramos ener
SFX X ener uvisemos ener
SFX X ener uvierais ener
SFX X ener uvieseis ener
SFX X ener uvieran ener
SFX X ener uviesen ener
SFX X er jera raer
SFX X er jese raer
SFX X er jeras raer
SFX X er jeses raer
SFX X er jramos raer
SFX X er jsemos raer
SFX X er jerais raer
SFX X er jeseis raer
SFX X er jeran raer
SFX X er jesen raer
SFX X acer iciera acer
SFX X acer iciese acer
SFX X acer icieras acer
SFX X acer icieses acer
SFX X acer iciramos acer
SFX X acer icisemos acer
SFX X acer icierais acer
SFX X acer icieseis acer
SFX X acer icieran acer
SFX X acer iciesen acer
SFX X aber upiera aber
SFX X aber upiese aber
SFX X aber upieras aber
SFX X aber upieses aber
SFX X aber upiramos aber
SFX X aber upisemos aber
SFX X aber upierais aber
SFX X aber upieseis aber
SFX X aber upieran aber
SFX X aber upiesen aber
SFX X r ra er
SFX X r se er
SFX X r ras er
SFX X r ses er
SFX X er ramos er
SFX X er semos er
SFX X r rais er
SFX X r seis er
SFX X r ran er
SFX X r sen er
SFX X er iera [lv]er
SFX X er iese [lv]er
SFX X er ieras [lv]er
SFX X er ieses [lv]er
SFX X er iramos [lv]er
SFX X er isemos [lv]er
SFX X er ierais [lv]er
SFX X er ieseis [lv]er
SFX X er ieran [lv]er
SFX X er iesen [lv]er
SFX X erir iriera erir
SFX X erir iriese erir
SFX X erir irieras erir
SFX X erir irieses erir
SFX X erir iriramos erir
SFX X erir irisemos erir
SFX X erir irierais erir
SFX X erir irieseis erir
SFX X erir irieran erir
SFX X erir iriesen erir
SFX X ertir irtiera ertir
SFX X ertir irtiese ertir
SFX X ertir irtieras ertir
SFX X ertir irtieses ertir
SFX X ertir irtiramos ertir
SFX X ertir irtisemos ertir
SFX X ertir irtierais ertir
SFX X ertir irtieseis ertir
SFX X ertir irtieran ertir
SFX X ertir irtiesen ertir
SFX X entir intiera entir
SFX X entir intiese entir
SFX X entir intieras entir
SFX X entir intieses entir
SFX X entir intiramos entir
SFX X entir intisemos entir
SFX X entir intierais entir
SFX X entir intieseis entir
SFX X entir intieran entir
SFX X entir intiesen entir
SFX X ervir irviera ervir
SFX X ervir irviese ervir
SFX X ervir irvieras ervir
SFX X ervir irvieses ervir
SFX X ervir irviramos ervir
SFX X ervir irvisemos ervir
SFX X ervir irvierais ervir
SFX X ervir irvieseis ervir
SFX X ervir irvieran ervir
SFX X ervir irviesen ervir
SFX X ormir urmiera ormir
SFX X ormir urmiese ormir
SFX X ormir urmieras ormir
SFX X ormir urmieses ormir
SFX X ormir urmiramos ormir
SFX X ormir urmisemos ormir
SFX X ormir urmierais ormir
SFX X ormir urmieseis ormir
SFX X ormir urmieran ormir
SFX X ormir urmiesen ormir
SFX X orir uriera orir
SFX X orir uriese orir
SFX X orir urieras orir
SFX X orir urieses orir
SFX X orir uriramos orir
SFX X orir urisemos orir
SFX X orir urierais orir
SFX X orir urieseis orir
SFX X orir urieran orir
SFX X orir uriesen orir
SFX X irir iriera irir
SFX X irir iriese irir
SFX X irir irieras irir
SFX X irir irieses irir
SFX X irir iriramos irir
